台灣高等法院刑事判決　　　　　　　　96年度上易字第2593號
上　訴　人　台灣板橋地方法院檢察署檢察官
被　　　告　乙○○
　　　　　　　　　　（另案於台灣台北監獄台北分監執行中）
上列上訴人因被告竊盜案件，不服台灣板橋地方法院九十六年度
易字第二五四五號，中華民國九十六年九月二十七日第一審判決
（起訴案號：台灣板橋地方法院檢察署九十六年度偵字第一六五
七０號），提起上訴，本院判決如下：
    主  文
上訴駁回。
    理  由
一、公訴意旨略以：被告乙○○意圖為自己不法之所有，於民國
    九十六年七月十六日三時十分許，在台北縣永和市○○路與
    民光街口，趁員警甲○○帶同酒駕之嫌疑犯返所酒測之際，
    徒手竊取車號 JC9-416號警用巡邏機車（下稱系爭機車），
    並藏放於台北縣中和市○○路二０九巷內，旋經警於同日三
    時三十分許查獲，並扣得系爭機車，因認被告涉犯刑法第三
    百二十條第一項之竊盜罪嫌云云。
二、本院審理結果，認原判決對被告為無罪之諭知，核無不當，
    應予維持，並引用原判決（如附件）記載之證據及理由。
三、檢察官上訴意旨略以：
　(一)被告明知系爭機車係警用之機車，卻辯稱欲將該車藏匿讓警
　  察找不到云云，頗與經驗法則有違，不足採信。
　(二)縱被告確係欲將系爭機車予以藏匿，則將該車藏匿在台北縣
　  永和市○○路附近即可，何需牽動該車達約五百公尺之遠？
    顯非基於惡作劇而移置系爭機車。
  (三)系爭機車雖噴有「台北縣政府警察局巡邏車」字樣，仍可成
    為竊盜之標的物。原判決認定系爭機車因一望即知係警用之
    機車，一般人擅自騎用，立刻會引人注意為由，遽認被告所
    辯可採，顯有違誤云云。
四、惟按刑事訴訟法第一百六十一條第一項規定：檢察官就被告
    犯罪事實，應負舉證責任，並指出證明之方法。因此，檢察
    官對於起訴之犯罪事實，應負提出證據及說服之實質舉證責
    任。倘其所提出之證據，不足為被告有罪之積極證明，或其
    闡明之證明方法，無從說服法官以形成被告有罪之心證，基
    於無罪推定之原則，自應為被告無罪判決之諭知。
五、經查：
　(一)警用之機車固得作為竊盜之標的物，然查原判決已敘明如何
    認定被告並無將系爭機車據為己有之不法所有意圖之理由及
　　所憑之證據。則被告縱有趁員警甲○○離開系爭機車原停放
  　處之際，將系爭機車推移至他處停放，仍無從率憑以認定被
    告係基於為自己不法所有之意圖而為。
  (二)依證人甲○○於原審所證述之情節，被告雖將系爭機車推移
    至離原停放處約五百公尺遠之台北縣中和市○○路二０九巷
    內停放，然該巷為死巷，系爭機車停放地點，必需白天才看
    得到；又被告被查獲之際，係躲在離該巷約一百公尺遠之民
    宅前暗處等情（見原審卷第四八至四九頁）。另參諸卷附系
    爭機車被查獲時之停放情形之照片所示，系爭機車係遭被告
    停放於巷內他人所停放之小汽車旁（見偵查卷第二二頁）等
    情。衡諸常情，被告若果真係意在竊取系爭機車，大可將系
    爭機車推走，或將系爭機車停好之後即行離去，何需仍留在
    附近以致遭查獲？又豈會將噴有警察局巡邏車字樣之系爭機
    車，緊靠著他人之小汽車停放，而令自己處於顯然會被查覺
    之狀態？原審採信被告所辯係為捉弄員警之惡作劇等語，尚
    無違一般社會大眾認知之經驗法則或論理法則。
六、從而，原審以檢察官所舉之證據，尚不足以證明被告確有將
    系爭機車據為己有之主觀上不法所有之意圖，而為被告無罪
    之判決，經核其認事用法及證據之取捨，並無違誤。檢察官
    上訴意旨所陳各節，仍無從使本院形成被告有罪之心證，檢
    察官之上訴為無理由，應予以駁回。
據上論斷，應依刑事訴訟法第三百六十八條、第三百七十三條，
判決如主文。
本案經檢察官羅松芳到庭執行職務。
中　　華　　民　　國　　96　　年　　12　　月　　25　　日
　　　　　　　　　刑事第二十庭  審判長法　官  楊貴雄
　　　　　　　　　　　　　　　　　    法　官  鄧振球
　　　　　　　 　 　　　　　　　　　　法　官  林立華
以上正本證明與原本無異。
不得上訴。
                                      書記官  廖月女
中　　華　　民　　國　　96　　年　　12　　月　　25　　日
